【裁判字號】    99,簡上,257
【裁判日期】    990831
【裁判案由】    傷害
【裁判全文】
臺灣高雄地方法院刑事判決             99年度簡上字第257號
上  訴  人  臺灣高雄地方法院檢察署檢察官
被      告  乙○○
上列上訴人因被告傷害案件，不服本院高雄簡易庭中華民國99年
4 月14日99年度審簡字第560 號第一審簡易判決（聲請簡易判決
處刑案號：99年度偵字第567 號），提起上訴，本院管轄之第二
審合議庭依簡式審判程序審理，並判決如下
    主  文
上訴駁回。
    事實及理由
一、本件被告乙○○所犯係刑法第277 條第1 項之普通傷害罪，
    其法定刑係死刑、無期徒刑、最輕本刑為3 年以上有期徒刑
    「以外」之罪，被告於本院審理中就被訴事實為有罪之陳述
    ，經法官告知簡式審判程序之旨，並聽取公訴人、被告之意
    見後，本院認無不得或不宜改依簡式審判程序進行之情事，
    爰依刑事訴訟法第273 條之1 第1 項，裁定本件依簡式審判
    程序審理，合先敘明。
二、本案經本院審理結果，認第一審以被告犯刑法第277 條第1
    項之普通傷害罪，累犯，判處拘役60日，並諭知如易科罰金
    ，以新臺幣1 千元折算1 日，其認事用法及量刑均無不當，
    應予維持，並引用第一審簡易判決書記載之事實及理由（如
    附件，含檢察官聲請簡易判決處刑書）。
三、檢察官雖據告訴人甲○○所請提起上訴略以：告訴人當時承
    受巨大之撞擊，以致於是否是氣胸傷到肺臟，尚屬不明，且
    告訴人所受眼睛之傷害幾至失明程度，是被告應構成重傷害
    未遂，原審依刑法第277 條第1 項傷害罪，判處被告普通傷
    害罪，拘役60日，適用法律容有未洽等語。然而：
  １、按「稱重傷者，謂下列傷害：一、毀敗或嚴重減損一目或
      二目之視能。二、毀敗或嚴重減損一耳或二耳之聽能。三
      、毀敗或嚴重減損語能、味能或嗅能。四、毀敗或嚴重減
      損一肢以上之機能。五、毀敗或嚴重減損生殖之機能。六
      、其他於身體或健康，有重大不治或難治之傷害。」，此
      於刑法第10條第4 項定有明文。又按量刑輕重，係屬事實
      審法院得依職權自由裁量之事項，苟已斟酌刑法第57條各
      款所列情狀而未逾越法定刑度，不得遽指為違法（最高法
      院72年度台上字第6696號判例意旨參照）。是法官於有罪
      判決中，究應如何量處罪刑，自得依據個案情節，參諸刑
      法第57條所定各款犯罪情狀之規定，於該法定刑度範圍內
      ，基於合義務性之裁量，量處被告罪刑。而量刑之裁量權
      ，乃憲法所保障法官獨立審判之核心，如非有裁量逾越或
      裁量濫用之明顯違法情事，自不得擅加指摘其違法或不當
      ，即使上級審對下級審裁量權之審查，亦應同此標準。
  ２、經查，告訴人於民國98年5 月6 日23時42分至財團法人私
      立高雄醫學大學附設中和紀念醫院急診就診，於98年5 月
      7 日14時50分出院。於急診經會診眼科檢視，告訴人眼睛
      並無明顯損傷，應不致有失明之虞，且其胸部並無氣胸或
      傷及肺臟之損傷，此有財團法人私立高雄醫學大學附設中
      和紀念醫院99年6 月24日高醫附行字第0990002473號函1
      紙在卷可稽（見院二卷第45頁）。又告訴人於本院審理時
      並已自承：我沒有視力減退等語（見院二卷第48頁反面）
      ，另檢察官及告訴人就上開上訴意旨所指情狀（即氣胸傷
      到肺臟及眼睛受傷幾至失明程度等情），均未能提出任何
      積極證據以資證明，復遍閱全卷資料，亦未見公訴人提出
      其他證據足以證明被告有重傷告訴人之故意，自無成立重
      傷害未遂罪之餘地。再者，被告所犯刑法第277 條第1 項
      之普通傷害罪，法定刑為「3 年以下有期徒刑、拘役或1,
      0 0 元以下罰金」，亦即最重可判處有期徒刑3 年，最輕
      則可僅判處罰金，則原審以被告為累犯，並審酌被告前因
      細故與告訴人發生爭執，因而犯公然侮辱罪，業經法院判
      刑，復因細故再為本案傷害犯行，造成告訴人身體之傷害
      ，且迄未與告訴人達成和解，並參諸被告之犯後態度、告
      訴人所受傷害、本案犯罪情節、被告之資力、智識及教育
      程度等一切情狀（見原審判決事實及理由欄第二點所載）
      ，而量處被告拘役60日，並諭知如易科罰金，以新臺幣1
      千元折算1 日。經核原審上開科處之刑，並未逾刑法第27
      7 條第1 項之法定刑度範圍，亦無裁量逾越或裁量濫用之
      明顯違法情事，復已斟酌刑法第57條所規定之量刑事由，
      自堪認原審上開適用法律及所量處之刑，尚屬允當。綜上
      ，檢察官上開上訴意旨所指：告訴人當時承受巨大之撞擊
      ，以致於是否是氣胸傷到肺臟，尚屬不明，且告訴人所受
      眼睛之傷害幾至失明程度，是被告應構成重傷害未遂，原
      審依刑法第277 條第1 項傷害罪，判處被告普通傷害罪，
      拘役60日，適用法律容有未洽等語，與上開事證相悖，復
      未能提出相符之確切證據以資證明，本院自難採信。從而
      ，檢察官以上揭情詞提起本件上訴，請求撤銷原判決，為
      無理由，應予駁回。
據上論斷，應依刑事訴訟法第455 條之1 第1 項、第3 項、第36
8 條、第373 條、第364 條、第273 條之1 第1 項，判決如主文
。
本案經檢察官陳建宇到庭執行職務。
中    華    民    國    99    年    8     月    31    日
                  刑事第五庭審判長法  官  廖建瑜
                                  法  官  林裕凱
                                  法  官  林永村
不得上訴
以上正本證明與原本無異。
中    華    民    國    99    年    8     月    31    日
                                  書記官  王珮樺

司法院資訊處製作；財團法人民間司法改革基金會備份。
